【裁判字號】    88,上易,5595
【裁判日期】    890107
【裁判案由】    竊盜等
【裁判全文】
臺灣高等法院刑事判決                         八十八年度上易字第五五九五號
    上訴人
    即被告  甲 ○ ○
右列上訴人因竊盜案件，不服台灣桃園地方法院八十八年度易字第一０九九號，中華
民國八十八年九月七日第一審判決（起訴案號：八十六年度偵字第一六六四六號）提
起上訴，本院判決如左：
    主    文
上訴駁回。
    事    實
一、甲○○意圖為自己不法所有，基於概括犯意，於民國（下同）八十六年十二月十
    五日晚上七時許，在桃園市○○○街八十八巷前，見蔡忠政所有Ｎ三─四五六號
    營業小客車車門未鎖機會，進入車內竊取蔡忠政所有無線電乙台，得手後，復打
    破林添丁所有停放該處之Ｎ五─四八三號營業小客車右後車窗玻璃，侵入車內竊
    取林添丁所有無線電乙台，得手後，又連續打破江章琦所有ＯＢ─一二二號營業
    小客車左前車窗玻璃，侵入車內竊取江章琦所有無線電乙台。又於同年月十六日
    凌晨二時許，攜帶其所有客觀上足致人死、傷，長約二十分至二十五公分之兇器
    螺絲起子一支，在桃園縣桃園市○○路○段九八巷五十四號前，先以徒手拆卸方
    式竊取不詳姓名者所有之汽車輪胎上輪圈蓋四個，又於同日凌晨二時二十分許，
    在同一處所，著手竊取乙○○所有ＬＦ─八八三０號自用小客車上之導流板及右
    後輪弧各一個後，嗣接續破壞該自用小客車霧燈燈座欲拆下霧燈時，為警當場查
    獲，並扣得其所有螺絲起子一支（原審漏未載述，應予補正）。
二、案經被害人蔡忠政、林添丁、乙○○訴由桃園縣警察局桃園分局報告台灣桃園地
    方法院檢察檢察官偵查起訴。
    理    由
一、右揭事實，迭據被告甲○○於警訊及偵、審中坦承不諱，核與被害人乙○○、蔡
    忠政、林添丁、江章錡於警訊時指訴被竊情節相符，並有贓物領據保管收據四紙
    、保管贓物証物品清單乙份及螺絲起子一支在卷可資佐証，被告所犯罪明確，其
    犯行洵堪認定。
二、核被告所為係犯刑法第三百二十條第一項之普通竊盜罪、同法第三百二十一條第
    一項第三款之加重竊盜罪及同法第三百五十四條之毀損罪，所犯毀損罪與竊盜罪
    間，具有方法結果之牽連關係，應從一重之竊盜罪論處，被告先後五次犯普通竊
    盜及加重竊盜犯行，時間緊接，犯罪構成要件相同，顯係基於概括犯意而為，為
    連續犯應論以情節較重之刑第三百二十一條第一項第三款一罪論（原審漏未論述
    ，應予補正），並依法重其刑。公訴意旨雖未就被告毀損部分犯行起訴，惟該部
    分事實與已起訴有罪部分，有方法結果之裁判上一罪牽連關係，為起訴效力所及
    ，本院自得併予審究，附此敘明。
三、原審以被告所犯罪証明確，援引刑法第五十六條、第三百二十一條第一項第三款
    、第三百五十四條、第五十五條、第三十八條第一項第二款，罰金罰鍰提高標準
    條例第一條前段，審酌被告之素行、犯罪動機、目的、所生之危害及犯罪後態度
    等一切情狀，量處被告有期徒刑八月。並認扣案之螺絲起子一支，係被告所有，
    供其竊盜犯罪所用之物，依法予以宣告沒收，認事用法，允無違誤，量刑妥適，
    被告上訴意旨認原審刑過重，徒求減輕，據以指摘原判決失當，為無理由，應駁
    回其上訴。
四、據上論斷，應依刑事訴訟法第三百六十八條，判決如主文。
本案經檢察官蔡薰慧到庭執行職務。
中     華     民     國    八十九   年       一       月       七       日
                             臺灣高等法院刑事第十六庭
                             審判長法  官  許  增  男
                                       法  官  蔡  彩  貞
                                       法  官  黃  鴻  昌
右正本證明與原本無異。
不得上訴。
                                       書記官  黃  千  鶴
中     華     民     國    八十九   年       一       月       十       日
附錄：本案論罪科刑法條全文
刑法第三百二十一條
犯竊盜罪而有左列情形之一者，處六月以上五年以下有期徒刑：
一、於夜間侵入住宅或有人居住之建築物、船艦或隱匿其內而犯之者。
二、毀越門扇、牆垣或其他安全設備而犯之者。
三、攜帶兇器而犯之者。
四、結夥三人以上而犯之者。
五、乘火災、水災或其他災害之際而犯之者。
六、在車站或埠頭而犯之者。
前項之未遂犯罰之。
刑法第三百五十四條
毀棄、損壞前二條以外之他人之物或致令不堪用，足以生損害於公眾或他人者，處二
年以下有期徒刑、拘役或五百元以下罰金。


司法院資訊處製作；財團法人民間司法改革基金會備份。
